Inventaris van het archief van de familie Van Hogendorp en aanverwante Families, (1304) 1631-1961
Nationaal Archief, Den Haag
Collectie 167 Familie Van Hogendorp
Hogendorp, van suppl. 2
1304-1961
merendeel 1631-1961
C22073
16.70 meter; 1189 inventarisnummers.
Normale geschreven en gedrukte teksten. De Nederlandstalige stukken van vóór ca. 1700 zijn geschreven in het gotische cursiefschrift, met name in de oud-Hollandse klerkencursief. De Duitse stukken zijn grotendeels in het Kurrentenschrift geschreven.
Nationaal Archief, Den Haag
Clifford, familie
Coijmans, familie
Haren, familie Van
Hogendorp, familie Van
Hooft, familie
Limburg Stirum, familie Van
Marselis, familie Van
Reael, familie
Sandick, familie Van
Deze toegang omvat de collectie van de familie Van Hogendorp en aanverwante families. Het bestand is indertijd toegankelijk gemaakt door middel van beschrijvingen op fiches. Een definitieve toegang is nooit vervaardigd, zodat het enige hulpmiddel om dit archief te raadplegen, de doos met fiches was. Vanwege de kwetsbaarheid en de onhanteerbaarheid van deze toegang zijn de fiches uitgetypt en worden ze in deze toegang gepresenteerd. De collectie bevat uiteenlopende archivalia van zakelijke en persoonlijke aard.
Archiefvorming
Geschiedenis van de archiefvormer
De meest volledige genealogie van de familie Van Hogendorp verscheen in het Nederland's Adelsboek van 1942 (p. 566-588). Een herziene versie hiervan is verschenen in het Nederland's Adelsboek van 1995.
Geschiedenis van het archiefbeheer
In 1963 en 1965 werden aan het Algemeen Rijksarchief archiefstukken overgedragen die betrekking hadden op de familie Van Hogendorp en aanverwante families.
De verwerving van het archief
Het archiefblok bevat archiefstukken onder verschillende rechtstitels verworven.
Inhoud en structuur van het archief
2.21
Ordening van het archief
Het bestand is destijds (na de verwerving in 1963 en 1965) toegankelijk gemaakt door middel van beschrijvingen op fiches. Een definitieve toegang is nooit vervaardigd, zodat het enige hulpmiddel om dit archief te raadplegen, de doos met fiches was. Vanwege de kwetsbaarheid en de onhanteerbaarheid van deze toegang zijn de fiches uitgetypt en worden ze in deze toegang gepresenteerd. Deze toegang is dan ook niet een uitgebalanceerde, allesomvattende inventaris, maar een weerspiegeling van de beschrijvingen, met soms wat vreemd-aandoende annotaties, die op de fiches zijn aangetroffen. Voordeel is wel dat raadpleging van de inhoudsopgave reeds een indruk geeft van de familienamen die in de toegang voorkomen. Via de concordantie, opgenomen aan het eind van deze toegang, wordt duidelijk op welke bladzij een gezocht inventarisnummer wordt aangetroffen.
Aanwijzingen voor de gebruiker
Openbaarheidsbeperkingen
Volledig openbaar.
Materiële beperkingen
Aanvraaginstructie
Openbare archiefstukken kunnen online worden aangevraagd en gereserveerd. U kunt dit ook via de terminals in de studiezaal van het Nationaal Archief doen. Om te kunnen reserveren dient u de volgende stappen te volgen:
U maakt een profiel aan op www.gahetna.nl, en logt vervolgens in
Via de archiefinventaris (alleen de beschrijvingen met rode nummers) selecteert u het gewenste archiefstuk door op de knop 'Reserveren' te klikken
In het volgende scherm geeft u aan op welke dag u het archiefstuk wilt inzien
Indien u zich bevindt in de studiezaal en een tafelnummer heeft ontvangen kunt u dit nummer vermelden. Als u geen tafelnummer heeft kunt u tafelnummer 777 laten staan
Vervolgens bevestigt u uw reservering door deze te versturen.
Verwant materiaal
Beschikbaarheid van kopieën
Verwante archieven
Tegelijkertijd met de bewerking van van dit archief zijn ook de toegangen op de archieven van D. van Hogendorp (nummer toegang 2.21.08), G.K. van Hogendorp (nummer toegang 2.21.006.49) en P. Armstrong-Van Hogendorp (nummer toegang 2.21.012) gedigitaliseerd, dat wil zeggen dat ze via tekstverwerking op floppy zijn gezet. Deze toegangen zijn niet met de onderhavige toegang samengevoegd, hetgeen wellicht in de toekomst nog eens gaat gebeuren. Wel kunnen nu al deze toegangen op de archieven betreffende de Van Hogendorps via de computer `bevraagd' worden door middel van de gebruikelijke zoekfuncties in tekstverwerking. De floppy met het totaal aan Van Hogendorp-bestanden is op aanvraag via de studiezaalambtenaren te verkrijgen.
Beschrijving van de series en archiefbestanddelen
- STUKKEN VAN ALGEMENE AARD., A.
  - Lijsten houdende opgave van de "Inhoud der Archief-kasten", met diverse voorlopige inventarissen, opgesteld vóór de schenking aan het Algemeen Rijksarchief in 1913. (doorgestreept: z.d.)., c. 1913; 944; 1 omslag
  - Correspondentie plus 1 krantenknipsel betreffende de schenking van het familiearchief Van Hogendorp aan het Algemeen Rijksarchief te Den Haag., maart - oktober 1913; 945; 1 omslag
    met voorlopige inventarislijst van de papieren, opgesteld door het Algemeen Rijksarchief
  - Inventaris van de collectie G.K. van Hogendorp, geschonken aan de Nederlandse Staat in 1913, gedrukt., c.1913; 956; 1 deel
    achterzijde: vervallen beschrijving zelfde nr. ?)
  - Correspondentie betreffende bepalingen over het gebruik van het Van Hogendorp-archief, geschonken in 1913., 17-12-1913 - 2-11-1922; 947; 10 stukken
  - Lijst houdende opgave van stukken van de familie Van Hogendorp van financiele zaken, opgesteld door F. van H., Z.d.; 841; 1 stuk
    achterzijde: vervallen beschrijving nr. 657 ?
  - (doorgestreept 699)., Familiewapen van de familie Van Hogendorp, geschilderd.; Z.d./vóór 1813; 698; 1 stuk
  - Stamboom van de familie Van Hogendorp - Belten/r? (doorgestreept: gehuwd in 1593), lopende van 1593-1728., 8 aug. 1728; 436; 1 stuk
  - Geslachtstabel van de graven Van Hohenlohe., Z.d.; 435; 1 stuk
    Een zuster van C.W. van Hogendorp-van Haren, Magdalena Adriana (1746-1822) trouwde met Frederik Ernst van Hohenlohe Langenburg (1750-1794), hun dochter was de 2e echtgenote van Dirk van H. (1761-1822)
  - Genealogische aantekeningen over de familie Hooft., c. 1720-1740; 928; 934; 2 omslagen
    - Bestanddeel 1., 928
    - Bestanddeel 2., 934
  - Genealogische aantekeningen betreffende de familie Van Marselis (potloodaantek. "en 933 ?")., c. 1763; 932; 1 omslag
    A.M. van Marselis is de echtgenote van Henry Clifford
  - Briefwisseling van C.F. baron Guldencrone met de familie Van Marselis (betreffende de genealogie van de familie Van Marselis)., 1765-1772 en z.d.; 933; 1 omslag
  - Stukken betreffende het ontwerpen en aanbrengen van het familiewapen "Marselis" in de kerk te Heemstede, met een opgave van haar kwartieren., 1764; 810; 2 stukken
  - Wapentekening van Adriana van Marselis, weduwe van Maarten Pauw., 1749; 811; 1 stuk
  - (doorgestreept 929)., Kwartierstaten van de familie Van Munter.; 20e eeuw; 931; 1 omslag
    Margaretha Johanna Munter (1752 - ) is de echtgenote van Mr D.J. van Hogendorp van Hofwegen (1752-1754-1803)
  - Genealogische aantekeningen betreffende de familie Reael, benevens aantekeningen betreffende graven aanwezig in de Oude Kerk te Amsterdam van de families Reael en Van Neck., Z.d.; 943; 1 omslag
    Sophia Maria Reael (1687-1724) is gehuwd geweest met Daniel Hooft (1675-1743)
- STUKKEN BETREFFENDE AFZONDERLIJKE FAMILIES EN PERSONEN., B.
  - FAMILIE VAN HOGENDORP.
    - Gijsbert van Hogendorp (1589-1639) en Anna Duist van Santen ( - 1652, 2e echtgenote)., 1.
      - Bewijs van uitbetaling, wegens verrichte diensten voor het Zweedse leger, aan Gijsbert van Hogendorp (1589-1639) overste / luitenant-generaal in Zweedse dienst, Elbing., Origineel met twee afschriften / vertaling, gemaakt op 21-1-1805.; 20 april 1631; 680; 3 stukken
        Zie 681. 682
      - Capitulatie-voorwaarden, opgesteld door de Zweedse Generaal Gijsbert van Hogendorp ("N" ?) voor de Oostenrijkse generaal graaf von Dohna, die de stad Maintz veroveren wilde (in de 30-jarige oorlog), met korte inhoudsopgave in het Nederlands., 7 dec. 1635; 683; 1 katern en 1 stuk
      - Koninklijk Besluit van Christina van Zweden van 18-9-1637 betreffende het toekennen van een somme gelds aan Generaal Gijsbert van Hogendorp, als dank voor de bewezen diensten in 1635, toen hij de stad Maintz tegen de Oostenrijkse generaal Graaf von Dohna verdedigde, onder de regering van Gustaaf Adolf, Stockholm, Origineel met diverse afschriften in het Frans en in het Nederlands., 18 sept. 1637; 681; 5 stukken
        Zie 682
      - Assignatie ten laste van de Kroon van Zweden, opgesteld door een lid van de familie Van Hogendorp., 4 juni 1709; 684; 1 stuk
      - Brief van Dedel, Nederlands gezant bij Karel Jan, Koning van Zweden, aan graaf de Loewenthielm (?) ......... over de achterstallige gelden 1635-1638, genoemd in inventarisnrs. 681 en 682, 15-4-1823, met het concept van een rekest aan de Koning van Zweden, eveneens over de achterstallige gelden 1635-1638, met inhoudsopgave opgesteld door F. van H., 25-10-1853; 682; 3 stukken
    - Diederik van Hogendorp (1625-1702) en Petronella Ketting (ca. 1632-1707)., 2.
      - Akte waarin door de Staten-Generaal der Verenigde Nederlanden aan Diderik van Hogendorp ("Q 1" ?) (1625-1702) het Brabanderschap verleend wordt., 3 maart 1656; 701; 1 charter
      - Briefwisseling van Dirk van H. (Q 1) (1625-1702) met de graaf H.W. Bentinck van Portland, concepten., 1690-1702; 673; 1 omslag
      - Rekening en verantwoording over de nagelaten gelden van Mr. Diederik van H. ("Q 1") en Petronella Ketting, door hun zoon Gijsbert van H. (R 5) (1668-1750) als voogd over zijn zuster Petronella van Hogendorp (R 6), afschrift. Sion., 20 aug. 1738; 687; 1deel
    - Willem van Hogendorp (1656-1733) en Wendelina Roosmale (1658-1711)., 3.
      - Akte van huwelijkse voorwaarden van Willem van H. (R 2) en Wendelina Roosmale, getrouwd op 19 april 1689, ten overstaan van ...., in duplo., 31 maart 1689; 689; 2 katernen
      - Lijst van ingebrachte goederen door Wendelina Roosmale (1658-1711), getrouwd op 19 april 1689 met Willem van H. (R 2)., 27 juni 1690; 690; 1 katern
      - Mutueel testament van Willem van H. (R 2) en Wendelina Roosmale, gehuwd 19 april 1689, Rotterdam., 29 juni 1690; 686; 1 stuk
      - Kasboek van Mr. Willem van Hogendorp (R 2) (1656-1733)., 8 mei 1695 - 31 dec. 1700; 685; 1 deel
      - Akte van approbatie van Mr Willem van H. (1656-1733) (R 2), als voogd over Petronella van Hogendorp, met Carel Roseboom, echtgenoot van Maria Catharina van Hogendorp (R 3), i.v.m. de nalatenschap van Mr. Diederik van H. (Q 1) (1625-1702)., 12-10-1719; 755; 1 katern
      - Ingekomen en minuten van uitgaande brieven, 1706-1731, van:., 675; 8 omslagen
        Albemarle, graaf
        graaf Hans Willem Bentick van Portland
        F. Fagel
        Marius Groeninx
        D. Noorthey
        Prins van Oranje (Willem)
        Prinses van Oranje: Maria Louise van Hessen Kassel, gemalin van Johan Willem Friso
        A. Roosmale
    - Gijsbert van Hogendorp (1668-1750) en Margaretha Catharina Beck (ca. 1673-1737) (2e echtgenote v. Gijsbert van H.)., 4.
      - Akte waarbij door de Staten-Generaal aan Gijsbert van Hogendorp (R 5) (1668-1750) en zijn echtgenote Catharina Margaretha (omgekeerd ?) Beck permissie verleend wordt om te testeren, (eerder 698?)., 20-5-1732; 699; 1 charter
      - 3 beschrijvingen, 1 en 2 doorgestreept ?., Geheim testament van Catharina Margaretha Beck (echtgenote van Gijsbert R 5) dd. 15 sept. 1737, geopend door haar nabestaanden, afschrift.; Akte waarbij het testament van Catharina Margaretha Beck geopend wordt.; Akte van opening van het besloten testament dd. 15-9-1737 van Cath. M. Beck, echtgenote van Gijsbert van H., afschrift.; 10 febr. 1738; 793
      - (doorgestreept: Notulen en) Aantekeningen betreffende een proces inzake .... gevoerd tussen Mr. Gijsbert van Hogendorp, oud-ontvanger Generaal (1668-1750) (R 5) en de Staten-Generaal der Verenigde Nederlanden., 1725; 1054; 1 omslag
      - (doorgestreept: Overeenkomst tussen de erfgenamen van C.M. Beck (ca. 1673-1737), echtgenote van Gijsbert van H. (R 5), betreffende haar testament) Ingekomen advies van enkele rechtsgeleerden inzake de afwikkeling van de nalatenschap van C.M. Beck, echtgenote van Gijsbert van H., 3-3-1738; 791; 1 katern
      - Tweede akte van boedelscheiding van de nalatenschap van Gijsbert graaf van H. (R 5), geboren 1668, overleden 27-10-1750, in tweevoud, afschriften, met extract., 26 mei 1757; 669; 715; 3 katernen
        - Bestanddeel 1., 669
        - Bestanddeel 2., 715
    - Theodora Petronella van Hogendorp (1690-1751) en Mr. Engelbert van Berckel (1686-1768)., 5.
      - Akte van huwelijkse voorwaarden van Theodora Petronella van Hogendorp (S 1) ( - ), dochter van Willem van H. en Wendelina Roosmale, en Mr. Engelbert van Berckel, getrouwd op ..., november 1714; 691; 1 katern
    - Diederik van Hogendorp (1696-1761) en Catharina Wilhelmina van Hogendorp (1698-1757)., 6.
      - Akte van huwelijkse voorwaarden van Diedrik van H. (S 2) en Catharina Wilhelmina van H. (T 2), gehuwd op 12 sept. 1728. Sion., 3 sept. 1728; 688; 1 katern
      - Onderhandse akte van huwelijkse voorwaarden van Mr. Diederik van H. (S 2) en Catharina Wilhelmina van H. (T 2), getrouwd op 12 september 1728. Sion., 8 sept. 1728; 668; 2 exemplaren
      - Akte van aanstelling tot gecommitteerde in de Raad van State van Mr. Diederik van H. (S 2) (1696-1761), verleend door de Staten-Generaal der Verenigde Nederlanden., 1 mei 1743; 702; 1 charter
      - Akte waarbij door de Staten-Generaal aan Mr. Diederik van H. (S 2) (1696-1761) permissie verleend wordt om te testeren., 8-2-1752; 700; 1 stuk
      - Brieven van L.H. Baron Torck aan Mr. Diederik van H. (S 2) (1696-1761) (grootvader van G.K.). Rozendaal 27-9-1755-Nijmegen 15-10-1755., 667; 2 stukken
      - Lijst van lasten, te dragen door Mr. Diederik van H. (S 2) en zijn zoon Mr. Willem van H (U), gedurende de tijd dat de zoon bij zijn vader inwoont op de buitenplaats Heenvliet te Kethel., c. 1757; 696; 1 blad
      - Lijst van (nagelaten) bezittingen, afkomstig van Catharina Wilhelmina van H. (T 2), overleden op 1 sept. 1757, opgesteld door haar echtgenoot Mr. Diederik van H. (S 2), benevens een lijst van verkochte goederen, afkomstig van Catharina Wilhelmina van H., 695; 1 omslag
      - Testament van Mr. Diederik van H. (S 2) (1696-1761)., 18-10-1757; 693; 1 katern
      - Verklaring van de koster der Waalse kerk te Rotterdam dat Catharina Wilhelmina van H. (T 2) (1698-1757, 1 september), vrouw van S 2 op 8 sept. 1757 in de Waalse kerk aldaar begraven is., 3 sept. 1759; 694; 1 blad
    - Diederik Johan van Hogendorp (1697-1744) en Maria Anna du Peyrou (1704-1747)., 7.
      - Akte waarbij Maria Anna du Peyrou, weduwe van Mr. Diderik Johan van Hogendorp (T 1) (1697-1744), voogden over haar 3 kinderen (V 1, V 2 en V 3) aanstelt, afschrift., 14-11-1746; 794; 1 katern
    - Johan François van Hogendorp (1700-1779) en Johanna Maria de la Palma de St. Fuentes (-1736. 1e echtgenote van J.F.)., 8.
      - Ingekomen brieven van G.C. van Hogendorp (T 6), gehuwd met Cornelia Jeanette van Hoey (aan zijn broer, waarschijnlijk T 4 Johan Francois van H.), Wageningen., 22-10-1755 - 30-11-1755; 665; 3 stukken
        verwijzing naar nr. 703 e.v. ?
      - Ingekomen brief van A. (?) Evertsen (aan zijn neef Johan Francois van H. (1700-1779) (T 4))., 16-12-1760; 677; 1 stuk
      - Ingekomen brief van Christoph Wilhelm von Hohendorf, met wapentekening., 1768; 676; 2 stukken
        Wapentekening van het geslacht Von Hohndorf uit Pommern en Pruissen, met begeleidend schrijven van Christoph Willem de Hohendorf aan J.F. van Hogendorp (T 4), Receveur general de la province d'Hollande (1700-1779), z.d. en 28-10-1768 tecoire (?)
      - Testament van J.F. van Hogendorp (Johan Francois) (T 4) (1700-1779), 1773, met aanvullende codicillen afschriften., 1776, 1778 en 1779; 790; 1 katern
      - Inventaris van de nalatenschap van Johan Francois van H. (T 4) (1700-1779)., 22 april 1779; 716; 1 band
      - Akte van Boedelscheiding van J.F. van H. (T 4) ten behoeve van zijn dochter Catharina Margaretha van H. (W 5), weduwe van Jan Arnout Gallas. verbeterd: Volmacht voor mr. J. G. Luijken om namens C. M. van H. op te treden bij de afhandeling van de nalatenschap van J.F. van H., 17 aug. 1779; 722; 1 blad
      - Akte van boedelscheiding van J.F. van H. (T 4) ten behoeve van zijn zoon Graaf Mr. Willem van H. (W 4) (1734-1799). verbeterd: Volmacht voor mr Justus van der Meij om namens W. van H. op te treden bij de afwikkeling van de nalatenschap van J.F. van H., afschrift., 14 sept. 1779; 723; 1 blad
      - Akte van Boedelscheiding van J.F. van H. (T 4) ten behoeve van zijn dochter Everdina Petronella van H. (W 2). verbeterd: Volmacht voor mr. F.J. Gallé om namens E.P. van H. op te treden bij de afwikkeling van de nalatenschap van haar vader J.F. van H., 7 okt. 1779; 721; 1 blad
      - Ingekomen brief van de executeurs testamentairs van de boedelscheiding van Mr. J.F. van H. (T 4) (aan zijn kinderen Everdina, Willem en Catharina) inzake het ontwerp boedelscheiding., 14-8-1780; 724; 1 stuk
      - Akte van Boedelscheiding van Johan Francois van H. (T 4) (1700-1779), afschrift., 9-12-1780 /-5-3- 1781; 719; 1 band
      - Rekening en verantwoording door de executeurs testamentairs over de nagelaten gelden (uit de boedel) van Johan Francois van H. (T 4) (1700-1779), met bijbehorend borderel, afschrift., 27 april 1782; 717; 1 deel
    - Gijsbert Carel van Hogendorp (1710-1779) en Cornelia Jeanette van Hoey (-)., 9.
      - Ingekomen brief van Cornelia Jeanette van Hoey aan haar echtgenoot G.C. van H. (T 6) (zie 665), afschrift., 22-8-1755; 666; 1 stuk
        Zie tevens 703 e.v
      - Testament van G.C. van H. (T 6), extract., 14 juli 1779; 705; 1 stuk
      - Akte van boedelscheiding van de nalatenschap van Gijsbert C. van H. (T 6), afschrift., 24 juli 1781; 710; 1 katern
      - Bijlagen bij de rekening en verantwoording van het beheer van de nalatenschap van G.C. van H. (zie ook inv.nr. 711)., 1779-1783; 713; 1 pak
      - Inventaris van de nalatenschap van G.C. van H. (T 6), 1-8 febr. 1780. grosse, met afschrift., 30 mei 1781; 709; 1 katern en 1 band
      - Rekening en verantwoording van het beheer van de nalatenschap van G.C. van H. door de executeurs-testamentair, met bijbehorend borderel, duplicaat., 15-11-1783; 711; 1 band
      - Bijlagen bij de rekening van ontvangsten en uitgaven ... zie 703., 1783-1815; 704; 1 omslag
      - Vervallen, samengevoegd met 713 (St. betreffende afwikkeling boedelsch. G.C. v. H., 1795-1815, hoort bij 705 en 704)., ---
        Voorheen bekend als inv.nr. 707
      - Lijst van geveilde roerende goederen uit de nalatenschap van G.C. van H., 10 nov. 1780; 714; 1 katern
      - Lijst van aanwezige stukken betreffende de afwikkeling van de nalatenschap van G.C. van H. (T 6)., Z.d.; 708; 1 stuk
      - Rekening van inkomsten en uitgaven van het beheer van het uit de boedel van G.C. van H. afgescheiden kapitaal, uit de inkomsten waarvan de lijfrente aan Pieter Besanger werd betaald., 1783-1815; 703; 1 deel
        achterzijde: vervallen beschrijving zelfde nr.
    - Jacoba Sara Justina van Hogendorp (1713-1777)., 10.
      - Testament van Jacoba Sara Justina van H. (T 8) (1713-1777), 1752, met aanvullende codicillen, 1773, afschriften., 1775-1777; 712; 352; 2 katernen
        zie 720
        - Bestanddeel 1., 712
        - Bestanddeel 2., 352
      - Inventaris van de boedel van wijlen Jacoba Sara Justina van H. (T 8)., 20-4-1778; 353; 1 band
        zie 590
      - Kwitantie, opgesteld door Willem, baron van Lynden tot Hemmen (geboren te Utrecht 11-10-1729, overleden ...., echtgenoot van Anna Wilhelmina van H., zuster van Gijsbert Steenbergensis - tak c - generatie V), uitgereikt aan zijn neef Willem van H., inzake de ontvangst van kapitaal uit de nalatenschap van zijn tante Jvr. Jacoba Sara Justina gravin van Hogendorp, overleden in 1779(?). inzake de ontvangst van rente uit het aan zijn echtgenote toekomend erfdeel van J.S.J. v. H., Z.d.; 590; 1 stuk
        zie 353
      - Rekening en verantwoording over het beheer en tevens scheiding van de nalatenschap van Jacoba Sara Justina van H. (1713-30 okt. 1777), T 8, 8e kind van Gijsbert, met bijbehorend borderel, 1778, en extract., 1781; 351; 720; 1 pak en 2 stukken
        - Bestanddeel 1., 351
        - Bestanddeel 2., 720
    - Willem Johan van Hogendorp (1715-1778) en Anna Bout van Lieshout ( - )., 11.
      - Testament van Anna Bout van Lieshout, weduwe van Willem Johan graaf van Hogendorp (T 9) (het 9e kind van Gijsbert van H.), 27-12-1794, extract., 16-9-1796; 127; 1 stuk
    - Gijsbert Steenbergensis van Hogendorp (1729-1785) en Jacoba Soetje Bronken (1730-1788)., 12.
      - Akte waarbij aan Gijsbert Steenbergensis, graaf van Hogendorp ((1729-1785) (V 1), décharge wordt verleend inzake het beheer van de gelden van zijn zusters Catharina Margaretha en Anna Wilhelmina van H. (V 2 en V 3), correctie MB: Akte waarbij Gijsbert Steenbergensis de voogden van hem en zijn zusters C.M. en A.W. décharge verleent voor het beheer over hun eigendommen, afschrift., 25-4-1755; 792; 1 katern
    - Diderik Johan van Hogendorp (1754-1803) en Margaretha Johanna Munter (1752-1803) zoon van Gijsbert Steenbergensis (V 1)., 13.
      - Akte van volmacht van mr. Diederik graaf van Hogendorp aan mr. J. Visser om namens hem te handelen bij de afwikkeling van de nalatenschappen van J.S.J. gravin van H. en G.C. graaf van Hogendorp., 24 maart 1783; 707; 1 stuk
      - Toegangsbewijs van Margaretha Johanna Munter (1752-1803) voor een bal in de Doelen (te Amsterdam) op., 3 maart 1778; 935; 1 stuk
        trouwt in 1775 Mr. Diderik Johan van H. (1754-1803). zoon van Gijsbert Steenbergensis
    - Anna Wilhelmina van Hogendorp (1735-1779) en Willem Baron van Lynden (1729-1787)., 14.
      - Akte van overlijden van Willem Baron van Lynden (geb. 11-10-1729, overl. 16-6-1787, echtgenoot van Anna Wilhelmina van H. (V 3), correctie MB: Extract uit het Begraafregister der gemeente Hemmen inzake het overlijden en begraven van .., 4 maart 1799; 706; 1 blad
    - Jan François van Hogendorp (1746-1831) en Aletta Maria Cossart (1751-1813)., 15.
      - Ingekomen brief van B.F. Gevers Deynoot aan Jan François (1746-1831) (W 9)., 19-10-1814; 678; 1 stuk
      - Brochure, opgesteld door J.F. van Hogendorp (1746-1831) (W 9) in zijn functie als President Burgemeester van Rotterdam, betreffende de Franse overheersing tot november 1813, gedrukt., 4-12-1813; 1048; 1 deel
        MB: blijkens aantekening op schutblad aan G.K. gegeven, dus: moet naar archief G.K
      - Stuk houdende richtlijnen hoe te handelen bij het overlijden van Jan François van H., geschreven door J.F. van H. (1746-1831) (W 9) (overleden 18 oktober 1831, op 86?jarige leeftijd, 9e kind van Johan François 1700-1779), met aantekeningen van G.K., 122; 1 stuk
        MB: in archief G.K. van H
    - Andries Willem van Hogendorp (C c 2) (1780-1855)., 16.
      MB: verkeerd, waarschijnlijk Willem Andreas van Hogendorp (1804-1858)
      - "Titulum introductionis generalis et ad titulos tres priores libri primi novi codicis Belgici", dissertatie van Andries Willem van Hogendorp (C c 2 1780-1855) aan de Leidse Universiteit. gedrukt., 20-12-1827; 1012; 1 deel
        MB: Verkeerd, moet zijn Willem Andreas, waarsch. hoofdtak generatie VII 1804-1858, maar hoort in archief G.K. van H
    - Jacob Jan Cornelis Paulus van Hogendorp (1811-1858) en Jacoba Cornelia Arnoudina van Zuyien van Nyevelt (1814-1883)., 17.
      dochter van Aarnout en Maria Repelaer
      N.A. 1942, p. 585 e.v., huwelijk 1844
      achterzijde: 10 kinderen van Andries Willem (C c 2, 1780-1855):
      Johan Diederik François, 1806-1826
      Alexander Frederik August, 1807-1850
      Andries Gerard Willem, 1808-1860
      Lydia Cornelia, 1810-1820
      Jacobus Jan Cornelis Paulus
      Johanna Margaretha, 1813-1834
      Geertruida Paulina, 1815-1887
      Isabella Cornelia, 1816-1904
      Jacoba Maria, 1818-1873